臺灣高等法院刑事裁定
111年度抗字第91號
聲  請  人  臺灣新北地方檢察署檢察官
抗  告  人
即  受刑人  徐曇琳




上列抗告人即受刑人因聲請撤銷緩刑案件，不服臺灣新北地方法
院中華民國110年12月7日裁定（110年度撤緩字第312號），提起
抗告，本院裁定如下：
    主  文
原裁定撤銷。
聲請駁回。                                              
    理  由
一、原裁定意旨略以：
  ㈠受刑人徐曇琳因詐欺等案件，經臺灣臺北地方法院（下稱臺
    北地院）於民國109年10月8日以109年度審訴字第1146號判
    決，判處應執行有期徒刑1年4月、緩刑3年，並應如附表二
    所示內容支付損害賠償，於109年11月9日確定在案，嗣經臺
    灣臺北地方檢察署（以下稱臺北地檢署）發函通知受刑人依
    判決履行，然僅分別支付被害人黃太平新臺幣（下同）9,00
    0元、被害人周淑娟8,000元。
  ㈡而臺北地院審理109年度審訴字第1146號案件時，因被告與被
    害人黃太平、周淑娟達成如附表二所示之和解內容，法院以
    上開和解內容作為宣告緩刑之條件，然經臺北地檢署多次通
    知及告以受刑人應提出支付被害人款項之證明，然其各支付
    總數不到2期之賠償款，即未再支付被害人2人任何款項，亦
    未與執行檢察官、被害人聯繫如何履行或提出其他延期清償
    方式、替代方案，足認受刑人對於履行上開緩刑所附賠償條
    件一事，態度頗為消極，甚或有故意不履行之情事，致使臺
    北地院109年度審訴字第1146號確定判決諭知受刑人應按期
    履行緩刑宣告所附賠償條件，以勵自新之效果，全然無法達
    成。復參酌上開確定判決所宣告之3年緩刑期間，迄今已進
    行超過1年以上，音訊全無，是受刑人確有未依上開法院確
    定判決所諭知應按期並如數支付被害人賠償金，因而違反刑
    法第74條第2項第3款所定負擔情節重大之情事，足認原宣告
    之緩刑已難收其預期效果，而有執行刑罰之必要者，是以聲
    請人聲請撤銷受刑人緩刑之宣告，於法有據，應予准許，爰
    裁定撤銷受刑人緩刑之宣告。
二、抗告意旨略以：抗告人即受刑人另有房租壓力，且受疫情影
    響生計，收入不固定，加上精神上壓力而服用藥物，造成失
    憶、健忘，現已努力工作履行附表二之和解內容，請求撤銷
    原裁定。
三、經查：
  ㈠抗告人因詐欺等案件，經臺北地院於109年11月9日以109年度
    審訴字第1146號判處應執行有期徒刑1年4月、緩刑3年、並
    應如附表二所示內容支付損害賠償確定，緩刑期間自109年1
    1月9日至112年11月8日止等情，有上開判決、本院被告前案
    紀錄在卷可查。
  ㈡抗告人於原審裁定後，已於111年3月29日前，支付被害人黃
    太平和解金共3萬5,000元，有本院公務電話紀錄在卷可查（
    見本院卷第47頁）；另於111年7月18日前，給付被害人周淑
    娟共6萬5,000元，有本院訊問筆錄、公務電話紀錄在卷可參
    （見本院卷第54、68至69、71頁）。是認被告業已履行臺北
    地院109度審訴字第1146號判決宣告緩刑所附之附表二和解
    內容，已無違反刑法第74條第2項第3款所定負擔情節重大之
    情事，難以憑此認定原宣告之緩刑已難收其預期效果，而有
    執行刑罰之必要性。
  ㈢此外，業據被害人周淑娟於本院陳稱：只要被告有還錢，就
    不要撤銷緩刑了等語（見本院卷第55頁），且因聲請人復未
    具體說明抗告人有其他情狀足認原宣告之緩刑難收其預期效
    果，而有執行刑罰之必要，是以，聲請人聲請撤銷臺北地院
    109年度審訴字第1146號判決關於緩刑之宣告，尚難准許，
    應予駁回。
　㈣原審未及審酌抗告人於本院支付被害人2人和解金之情，裁定
    准予撤銷上開緩刑之宣告，尚有未洽，原裁定已屬無可維持
    ，爰由本院撤銷原裁定，並自為裁定駁回聲請人之聲請。
四、據上論斷，應依刑事訴訟法第413 條，裁定如主文。
中　　華　　民　　國　　111 　年　　7 　　月　　21　　日
              　  刑事第二十三庭審判長法　官  許永煌
　　　　　　　　　　　　　　　　　    法　官  吳定亞
　　　　　　　　　　　　　　　　　    法　官  黃美文
以上正本證明與原本無異。
不得再抗告。
                                　    書記官  彭威翔
中　　華　　民　　國　　111 　年　　7 　　月　　21　　日
附表二
給付損害賠償之內容 １、被告願支付黃太平新臺幣（下同）參萬伍仟元，支付方式如下：自民國109年10月起，按月於每月15日以前支付伍仟元至全部清償完畢為止，如有一期未履行，視為全部到期，並由被告匯款至黃太平所指定帳號之帳戶。 ２、被告願支付周淑娟陸萬伍仟元，支付方式如下：自109年10月起，按月於每月15日以前支付伍仟元至全部清償完畢為止，如有一期未履行，視為全部到期，並由被告匯款至周淑娟所指定帳號之帳戶。